# 关于货币性项目的问题

提问人：wx_5dc3bc5d30f5 时间：2020-02-24 08:05:36
请教，关于货币性项目有两个问题，一个是对于预收账款来讲，未来偿付的虽然是货物，但是这个货物的金额不是一定确定了吗，就是预收账款的金额，为什么是属于非货币性项目呢？ 还有一个对于，其他债权投资来讲，企业管理意图是出售和收取合同现金流量，如果企业出售的话，收回的金额不就是公允了吗，这样的话怎么是货币性项目呢

回答人：chenyiwei
如《瑞华研究 2010 ～ 2019 汇编》之“问题5-1-9（预收款项/合同负债、预付款项是否应作为货币性项目，在期末是否需进行汇兑损益调整）”所述：《〈企业会计准则第 19 号——外币折算〉应用指南》规定：“货币性项目，是指企业持有的货币资金和将以固定或可确定的金额收取的资产或者偿付的负债。货币性项目分为货币性资产和货币性负债。货币性资产包括库存现金、银行存款、应收账款、其他应收款、长期应收款等；货币性负债包括短期借款、应付账款、其他应付款、长期借款、应付债券、长期应付款等。”“非货币性项目，是指货币性项目以外的项目，包括存货、长期股权投资、固定资产、无形资产等。”
由于预付款项通常将通过收取固定数量、规格的存货（非货币性项目）的方式进行结算，预收款项/合同负债通常将会通过交付固定数量、规格的商品或服务（非货币性项目）的方式进行结算，即交付或收取的对价均为非货币性项目，该对价的公允价值即标的存货在未来结算日的公允价值，而不是一个固定或可确定的金额，因此预收款项/合同负债、预付款项不是货币性项目，而是以历史成本计量的外币非货币性项目。
其他债权投资本身的现金流量是符合“本金＋利息”特征的，即其本身属于“将以固定或可确定的金额收取的资产”，因市场利率波动、债务人信用风险等原因导致市场价格的波动不会改变这一点，所以仍然是货币性项目。即货币性项目的特征更多地是取决于资产、负债自身现金流的特征。